臺灣高等法院刑事判決
109年度上訴字第973號
上  訴  人  臺灣士林地方檢察署檢察官
上  訴  人
即  被  告  高名緯




選任辯護人  溫思廣律師
上列上訴人因違反毒品危害防制條例案件，不服臺灣士林地方法
院108年度訴字第225號，中華民國109年2月10日第一審判決（起
訴案號：臺灣士林地方檢察署108年度偵字第10044號及移送併辦
：108年度偵字第12826號），提起上訴，本院判決如下：
    主  文
上訴駁回。
    事  實
一、高名緯（綽號「小高」） 明知甲基安非他命係毒品危害防
    制條例第2 條第2 款所定之第二級毒品，依法不得販賣，竟
    基於販賣第二級毒品以營利之犯意，分別於附表一所示時間
    、地點販賣第二級毒品甲基安非他命予張建忠、莊鴻首（綽
    號「魔鬼」）及侯思煒（綽號「阿偉」）（販賣毒品時間、
    地點、方式、數量、價格及交易對象均詳如附表一所載）。
    嗣經警對高名緯持用之0000000000門號實施通訊監察，並經
    警持搜索票執行搜索，扣得Taiwan Mobile 廠牌手機1 支（
    含0000000000門號SIM 卡1 張），始悉上情。
二、案經基隆市警察局刑事警察大隊報告臺灣士林地方檢察署檢
    察官偵查起訴及移送併案審理。
    理  由
甲、有罪部分
壹、程序部分：
    本判決以下援引之審判外供述證據以及書證，本案當事人及
    辯護人均未爭執其證據能力（見本院卷一第203至209頁、本
    院卷二第65至74頁），而該等證據經本院審酌並無違法取得
    之情況，認為適宜做為證據，自應有證據能力。
貳、實體部分：
一、認定犯罪事實所憑之證據及理由：
　　訊據被告高名緯固不否認於附表一所示時、地，向附表一所
    示之人收取附表一所示金額後，交付如附表一所示數量之第
    二級毒品甲基安非他命之事實，然否認有何販賣第二級毒品
    犯行，辯稱：我僅是幫忙聯絡或跑腿，我是幫助施用，不是
    販賣，我沒有從中抽取云云。辯護人辯稱：被告沒有販賣的
    意圖，從未從中獲取利益，其與張建忠一起吸食係張建忠基
    於與被告之友誼所為，與被告幫張建忠拿毒品之行為間並無
    任何對價及報償關係，又莊鴻首與侯思煒於108年5月6日請
    被告協助購買毒品，該次是以1萬5000元購買8公克，且毒品
    拿回時即有重量不足，被告表明願意以1公克2000元之價格
    取回1公克毒品，藉以彌補，被告並無獲利，甚至倒貼賠錢
    ，另莊鴻首與侯思煒於108年5月16日請被告協助購買毒品，
    該次並無數量短少之情形，雖被告曾向莊鴻首表示：「我該
    東他的就是要東他的」，但此只是高名緯與侯思煒發生爭執
    時的氣話，被告並未從該次獲取任何利益，又侯思煒請被告
    協助購買毒品的三次，該三次係上游交付時，重量即有不足
    ，被告並未藉此獲利，被告的行為是幫助施用，此外，附表
    一編號4至7部分，被告有供出來源，應構成減刑事由等詞。
    經查：
  ㈠有關被告於附表一所示時間、地點，收受附表一所示之張建
    忠、莊鴻首、侯思煒等人交付之金錢後，其交付附表一所示
    第二級毒品甲基安非他命之事實，業據被告於原審準備程序
    、審理、及本院審理中所坦承（見原審卷一第226至227頁、
    原審卷二第113頁及本院卷一第202頁），復經證人張建忠於
    偵查及原審中（見他卷第95至97頁、原審卷二第208至211頁
    ）、證人莊鴻首於偵查中（見他卷第101至102頁）、證人侯
    思煒於偵查及原審中（見他卷第167至168頁、原審卷二第10
    1至141頁）證述明確，且有通訊監察譯文及臉書Messenger
    對話紀錄翻拍照片（見偵10044卷一第103、113、280至289
    、292至296、304至315頁、原審卷一第150至152、181至197
    頁）存卷可佐，此部分之事實，堪予認定。
  ㈡至被告及其辯護人以前詞置辯。按苟無營利之意圖，無償受
    他人委託，出面代購毒品或共同合資購買，並分攤價金及分
    受毒品，以便利、助益委託人施用者，固為幫助施用毒品；
    倘以營利之意圖交付毒品，而收取對價，無論毒販原即持有
    待交易之毒品，抑或與買方議妥交易後，始轉而向上手取得
    毒品交付買方，亦不論該次交易係起因於賣方主動兜售或買
    方主動洽購，毒販既有營利意圖，即非可與單純為便利施用
    者乃代為購買毒品之情形等同視之，而均論以幫助施用毒品
    罪，二者之辨，主要仍在營利意圖之有無。而認定行為人是
    否有營利之意圖，當可審酌供需者間接洽之情形、該交易如
    何起始、商議、達成合意，並勞費及風險之承擔等客觀情狀
    ，以為判斷之所據（最高法院105 年度台上字第1282號判決
    意旨參照）。經查：
　⒈有關附表一編號1、2部分：
　　由證人張建忠於原審中證稱：我都固定將新臺幣（下同）20
    00元拿給被告，被告會幫我拿1公克毒品回來，毒品的重量
    我沒有電子磅秤沒有秤，都是被告跟我說的，中間如果被告
    弄一些走也不清楚，又被告拿回來後我們會一起用，被告不
    會就所用的份量出錢等語（見原審卷二第226至229頁），況
    被告於原審中供稱：我如果約張婷茹、林研鈺等人，和張建
    忠、莊鴻首、侯思煒等人交易毒品，我會在交易場所試用所
    交易之毒品，我和要購買的人都會一起試貨，又我們每次聯
    絡完，跟人家拿完毒品，因為人家送東西來我們不曉得是好
    是壞，我們就會在我家拿一些共同一起吸食等語（見原審卷
    一第62頁、原審卷三第109至110頁），足見被告向張建忠收
    取金錢後，再將毒品交付張建忠，係圖賺取自己免費施用毒
    品之利益，被告自有營利意圖甚明。
　⒉有關附表一編號3部分：
　⑴觀之證人侯思煒於原審中證稱：被告當初跟我報的量是8.5公
    克，我把其中的0.5公克給被告當作利潤，也就是說，被告
    說1萬5000元可以拿到8.5公克，我跟被告說我們只拿8公克
    ，剩下0.5公克是被告的報酬，但因為後來有短少，我才會
    打電話給被告抱怨，被告承認他交付毒品給莊鴻首的時候有
    倒一些毒品起來，但被告說他只有倒一點點等語（見原審卷
    二第134至135、140至141頁），可見被告在該次毒品交易中
    獲得免費試用毒品之利益外，侯思煒認取得毒品數量有短少
    而質問被告時，表示0.5公克甲基安非他命是給被告的利潤
    之情明確。
　⑵佐以證人莊鴻首於本院審理中證稱：我有跟侯思煒一起出錢
    買安非他命，當時是我跟侯思煒一人一半分4公克，經由高
    名緯去購買安非他命後，在高名緯租屋處會試用一下，試用
    的數量就是兩塊，又我拿到毒品後，侯思煒對於毒品重量有
    意見等語（見本院卷二第54至55、57、62、63頁），亦見被
    告確實在該次毒品交易中獲得免費施用毒品之利益無訛。
　⑶參以被告與侯思煒於108年5月6日下午7：4：21 行動電話通
    話譯文內容顯示：「侯： 喂。高：魔鬼咧。侯：你這個不
    對阿，魔鬼在我這邊阿。高：有不對嗎。侯：很不對阿。高
    ：怎麼說。侯：他加外表包裝而已才8耶。高：他剛有在我
    這邊試阿。侯：他說你有倒過去喔。高：我們有倒一點試阿
    。侯：你母阿卡好哩，你又要拿又要試，有沒有搞錯阿。高
    ：沒有啦，我們有先試可以才拿，要走，我就跟魔鬼說該拿
    的拿走。侯：他現在拿過來這邊秤，加包裝才8。高：那袋
    子沒多重，我們也只倒一點點。侯：應該是倒0.5。高：不
    可能倒這麼多啦，我們才倒一點點。侯：我不可能跟你A這
    個。高：魔鬼來的時候，我們都在這邊啦，不可能啦。侯：
    我跟你講啦。高：我剛才也有跟他講怎麼不帶基斯不是很好
    嗎。侯：我有叫他帶阿。高：那不能怪我阿。侯：我現在跟
    你講，你說你拿一些去。高：我只倒一點點，很少，差不多
    2顆這樣吃。侯：所以她只有給8，沒有到8.5喔。高：這個
    不能…。侯：我是問你的那部分。高：那個0.5給那個女的賺
    走沒關係。侯：那是我給你的利潤。高：就沒了阿。…」；
    被告與莊鴻首、侯思煒於同日下午7：18：59 行動電話通話
    譯文內容顯示：「高：你叫魔鬼聽。侯：好。莊：魔鬼，我
    們那時候在試的時候，總共凸了幾次？你凸1次我凸1次。莊
    ：我沒動，要走之前不是凸到你那裡面。高：對，2小顆而
    已。莊：因為回來秤就是這樣，她那應該就是含袋。高：他
    說有給夠，沒問題。莊：那個女孩子…。高：沒關係啦，算
    了，你跟阿偉過來，反正不夠的算我的，拿錢給你就好了。
    …。高：我是這樣啦，至少事情解決啦，因為阿偉答應之前
    的0.5讓我賺，那問題就解決了，那如果有一點偏差也是難
    免…。」（見10044號偵卷卷一第287至289頁），可見被告與
    侯思煒就該次交易毒品已談妥要給被告之報酬，因被告卻又
    試用毒品而遭侯思煒不滿而質問之情。是以被告在該次交易
    毒品中既有報酬之約定，其自有以此交易賺取該0.5公克毒
    品之營利意圖甚明。至辯護人辯稱：本次被告與侯思煒等人
    係約定以1萬5000元購買8公克云云，容有誤會。
　⒊有關附表一編號4部分：　　　
　⑴由證人莊鴻首於本院審理中證稱：於108年5月16日也有跟侯
    思煒一起合資向被告購買，雖侯思煒不想要找高名緯買，但
    找高名緯買很方便，所以我還是去找高名緯，回來再跟侯思
    煒說，又這兩次我跟高名緯都有當場試用毒品等語（見本院
    卷二第62至63頁），堪認被告在該次毒品交易中獲得免費試
    用毒品之利益一節。
　⑵又證人侯思煒於原審中證稱：「東」一般來說就是從中獲利
    ，是像打麻將的時候贏的人給出場地的人清潔費吃紅，我聽
    我爸爸和朋友都會這樣說，被告的意思是該拿的他就要拿等
    語（見原審卷二第113 至114 頁），互核被告與莊鴻首於10
    8年5月16日下午2：22：39 行動電話通話譯文內容顯示：「
    莊：喂，現在怎樣？高：你自己過來，我跟你講，我最後1
    次幫阿偉，我以後再也不要幫了，不要高興怎樣就怎樣，跟
    人家講好又這樣子，他哪種個性不改，早晚吃大虧啦。莊：
    我知道啦。高：我跟你講，最後一次，我不再幫了，那是因
    為你的關係我幫忙，如果是阿偉我就不要了。莊：好，了解
    。高：你5點半，趕快來就好了，我跟他說沒關係，因為昨
    天跟人家講好了，人家也幫你準備好8個。莊：好。高：我
    跟你講喔，我該東他的就是要東他的喔，不會跟他說這麼多
    ，因為今天負責也是我負責對不對，不好我也是要對你們有
    交代，好也是要給人家，2邊我都要交代，我不是針對你，
    我是對阿偉。莊：好，我知道了。」（見10044號偵卷卷一
    第295至296頁），則由上開情詞，堪認被告以須將收取自莊
    鴻首及侯思煒之款項交付毒品上游，又須於2 人對毒品質量
    不滿時向2 人負責為由，而自向上游取得之毒品中抽取少許
    作為其負擔上開勞費及風險之報酬，自足認被告有以此交易
    獲取少量毒品之營利意圖甚明。至辯護人辯稱：係因為與侯
    思煒爭執的氣話云云，然此部分是被告與莊鴻首之通話內容
    ，顯非單純的氣話，是辯護人就此所辯，亦不可採。
  ⒋有關附表一編號5、6、7部分：
　⑴證人侯思煒於偵查及原審中證稱：附表一編號5至7我向被告
    買這3次毒品，我拿回家都有秤過，發現都有短少，108年5
    月3日（即附表一編號5）那次我跟被告購買毒品2公克，被
    告只給我1.64公克，另外附表一編號6、7我都是購買8公克
    ，編號6我有給被告0.5公克當作報酬，這2次被告都少給我1
    點多公克，被告給我東西幾乎都沒有給足，我不是每次都會
    跟被告計較到底，後來我覺得被告就是這種人，被告每次都
    說會退錢給我，但從來沒有退給我過，又附表一編號6被告
    說要找上游要回不足的部分，後來也沒有補足等語（見他卷
    第167至168頁、原審卷二第106至107、125、136至137、140
    頁）；佐以附表一編號5所示交易後，侯思煒於108年5月3日
    晚間8時55分許致電被告，2人於電話中稱：「侯：喂，又被
    你騙了。高：多少。侯：才162。高：162？沒關係，我跟他
    拿。侯：確定。高：不然還一些錢給你就好了，沒差啊。侯
    ：幹嘛每次都玩這樣。高：沒有啦，我都給你，我自己都沒
    有阿。侯：好啦，掰掰」等語（見10044號偵卷卷一第281頁
    ），侯思煒復於同日傳送簡訊予被告，稱：「好…我信你…但
    確定是這數字1.64怎麼處理看你方便；只是能給個時間嗎？
    」一節（見10044號偵卷卷一第282頁）；附表一編號6所示
    交易後，侯思煒又於108年5月25日下午8時34分許致電被告
    ，2人稱：「侯：喂。高：我過去找她啊。侯：對啊，一定
    要拿到，不然怎麼划的來，比零售的還貴耶。高：好，我去
    找」等語（見10044號偵卷卷一第308頁）；於108年5月26日
    上午6時16分許寄送簡訊予被告，稱：「早安…對方沒有還嗎
    ！」等語（見10044號偵卷卷一第308頁）；再於同日上午6
    時44分許致電被告，2人在電話中稱：「侯：我問你啦，我
    這樣拿，1個2000多啦。高：沒有好不好。侯：你自己算。
    高：14500除以8個。侯：你懶叫8個啦。高：這邊你給我的0
    .5我把這邊還你不就是…。侯：你才給我7，不到7，在那邊
    加袋子才7點3耶。高：怎麼不到7啦，真的有啦…。高：她有
    給啊，至少她真的有給啊，不是說不補啊。侯：我知道，所
    以我說該給的給你，麻煩你而已啊。高：因為在我這邊磅的
    時候，我們就知道，差那0.5沒關係，我也拿回來了」等語
    （見10044號偵卷卷一第308至311頁），顯見被告於附表一
    編號5至7所示時、地向侯思煒收取費用，為其向上游拿取毒
    品，確有數量短少之情事，被告自係由此量差牟取利益。
  ⑵況附表一編號6所示交易前，侯思煒於108年5月25日下午3時1
    7分許致電被告，2人在電話中稱：「侯：我跟你講，我4點
    可能過不去，你幫我處理，我待會拿過去給你，你幫我處理
    ，你要給我實的7.5就好。高：好。」等語（見10044號偵卷
    卷一第306頁），嗣交易後在108年5月26日上午6時44分許之
    通話中，被告則謂：「這邊你給我的0.5我把這邊還你不就
    是…」等語（見10044號偵卷卷一第310頁），及證人侯思煒
    於原審中證稱：如果我跟被告講7.5的話，實際上應該是拿
    到8，我給被告0.5當作報酬等語（見原審卷二第136頁），
    則附表一編號6所示交易，被告與侯思煒達成交易合意之際
    ，即約定拿取0.5公克毒品作為販賣之報酬，顯見被告有從
    中收取報酬而有營利之情甚明。
　⒌至被告及辯護人另以前詞置辯。惟按毒品交易時間、交易地
    點、金額數量之磋商，及毒品之實際交付收取現款，係構成
    販賣毒品罪之重要核心行為。而所謂合資、代購、調貨行為
    是否構成販賣，自應視被告在買賣毒品過程中之交易行為特
    徵而定，即其究係立於賣方之立場，向上游取得貨源後以己
    力為出售之交易，抑或立於買方立場，代為聯繫購買加以判
    斷。若被告接受買主提出購買毒品之要約，並直接收取價金
    、交付毒品予買主，自己完遂買賣的交易行為，阻斷毒品施
    用者與毒品提供者的聯繫管道，縱其所交付之毒品，係其另
    向上游毒販所取得，然其調貨行為仍具有以擴張毒品交易而
    維繫其自己直接為毒品交易管道之特徵，自仍屬於毒品危害
    防制條例所規定之販賣行為，因上游毒販與買主間並無直接
    關聯，無從認係立於買方立場，為買主代為聯繫購買毒品，
    該毒品交易行為，自僅屬被告自己一人之單獨販賣行為。而
    利得非必以金錢為限，獲得物品、減省費用亦屬之（最高法
    院107年度台上字第417號判決意旨參照）；又按毒品交易非
    必然以現貨買賣為常態，毒品交易通路賣方上、下手間，基
    於規避查緝風險，節約存貨成本等不一而足之考量，於臨交
    貨之際始互通有無，亦所在多有，故販毒者與買方議妥交易
    後，始轉而向上手取得毒品交付買方，不論該次交易係起因
    於賣方主動兜售或買方主動洽購，販毒者既有營利意圖，尚
    非可與單純為便利施用者乃代為購買毒品之情形等同視之，
    而論以幫助施用罪。二者之區辨，主要仍在營利意圖之有無
    ，如從整體取得毒品過程觀之，販毒者對於毒品之數量、價
    額、交付方式等，有自主決定之權，並掌握取得毒品之管道
    ，買方下次購毒仍須透過此途徑始能取得，販毒者並從中獲
    有利得，而此利得非以金錢為限，獲得金錢、減省費用、供
    己施用之毒品等皆可，均不影響販賣毒品罪之成立（最高法
    院108年度台上字第1930號判決意旨參照）。經查，證人張
    建忠復於原審中證稱：我108年5月25日及108年6月9日都是
    先拿錢給被告，被告再去拿甲基安非他命回來等語（見原審
    卷二第209至210頁）；證人侯思煒於原審中證稱：我每次都
    是先給被告錢，過了一段時間之後才會拿到東西等語（見原
    審卷二第123頁）；至證人莊鴻首於本院審理中雖證稱：於1
    08年5月6日我與侯思煒一起出錢購買，我一個人去，對方一
    個女子把毒品帶到高名緯租屋處，當場那女子有秤重，於10
    8年5月16日這次交付毒品的是一名男子等詞（見本院卷二第
    54至57頁），惟其於偵查中證稱：於108年5月6日跟高名緯
    買這些安非他命時，現場沒有看到別人，於108年5月16日購
    買安非他命時，也是在高名緯家一手交錢一手交貨，林研鈺
    都不在場等語（見他字卷第101至102頁），可見證人莊鴻首
    前後證述不一致，已難盡信。惟觀以被告與林研鈺於108年5
    月6日下午4時3分之臉書Messenger對話紀錄翻拍照片：「林
    ：可以叫你朋友來了，這次確定了。高：我也不知道他現在
    還要不要。林：你看要不要問看看。高：昨天你叫人家回來
    又沒有。高：我問一下。林：這次確定了，他在附近而已，
    在等我電話。高：他沒接。高：等一下。林：我還是不要跟
    你朋友碰面好了，感覺怪怪的。」（見原審卷一第189至191
    頁），則被告之毒品上游林研鈺已表明不要碰面之情，互核
    證人莊鴻首於偵查中之證詞，顯見被告與莊鴻首交易時，確
    實沒有他人在場之證詞較為可信。再參以被告與林研鈺於10
    8年6月9日下午12時12分之臉書Messenger對話紀錄翻拍照片
    ：「高：小姐在幹嘛。林：找錢啊。高：妳哪裡有哦。高：
    怎麼了。林：沒有，想錢都想瘋了，哪有心情啊。高：有的
    話還可以幫妳想辦法。林：現在那麼貴。高：因為有人要。
    應該還好吧？最多也不過是25。林：是啊。高：便宜的也有
    2就有了。林：我知道啊。高：妳看妳有沒有，有的話告訴
    我。高：有朋友要。林：我朋友是剛好在這，她準備要離開
    了，但她是25喔。高：嗯我問一下。等我一下就好。我朋友
    說好。…」、其等於108年5月5日下午1時16分之臉書Messeng
    er對話紀錄翻拍照片：「高：在嗎？林：我沒有，你找別人
    。高：現在是在不高興什麼啦。林：我就沒有啊！哪裡有不
    高興。…。林：你可不可找別人拿呢，我一直被刁，真的不
    想去拿了。高：刁你什麼。高：誰啦。高：白目嗎。高：幹
    嘛刁難妳錢又不是沒給他。高：前兩天就好好的怎麼現在突
    然就有問題了。高：我真的搞不懂。林：你知不知道現在很
    不好拿，而且每天都一直在漲。高：我朋友在問四一的價錢
    。林：8嗎。高：恩。高：對。高：差不多多少錢。林：應
    該要15。高：恩好我告訴我朋友一下。高：謝謝妳。」、其
    等於108年5月5日下午3時56分之臉書Messenger對話紀錄翻
    拍照片：「高：一萬五可以嗎？林：又怎麼了？高：我拿錢
    啊。林：我不知道我要等碰面問。高：那要多久。高：我朋
    友拿錢來給我。林：我先打電話看在不在好嗎。高：嗯。高
    ：麻煩妳。高：怎麼樣呢？林：在上班，沒辦法要晚點了。
    高：是哦大…點我事先告知人家。林：19-20左右。高：嗯和
    。高：好」（見原審卷一第181至188、193至197頁），可見
    於附表一編號2 、3 所示時間交付毒品與張建忠、莊鴻首前
    ，被告先向林研鈺詢問毒品價格及有無毒品，被告確實是與
    張建忠、莊鴻首、侯思煒等人達成交易合意後，再向毒品上
    游取得毒品以交付張建忠等人之情事。而就整體毒品取得過
    程觀之，被告雖係另向林研鈺或其他毒品來源取得毒品交付
    張建忠等3 人，但張建忠等人非惟無法直接與林研鈺等毒品
    來源聯絡，而須每次透過被告居中聯絡上游交易，被告更對
    於交付多少數量之毒品、交付方式等，均有自主決定之權，
    則被告實已掌握張建忠等3 人取得毒品之管道。況依證人張
    建忠、莊鴻首及侯思煒上開證述，互核卷附之通訊監察譯文
    內容，且被告於原審中之供述，足徵被告係為牟取免費施用
    毒品或抽取少量毒品之利益，方向張建忠等3 人收取現金後
    交付毒品。是被告及辯護人辯稱：係基於情誼而一起施用、
    並無獲利等詞，屬事後卸責之詞，不足為採。
  ⒍犯罪事實更正部分：
  ⑴證人張建忠於原審中證稱：108年6月9日我有拿2000元給被告
    ，我當時本來是想說被告有欠我錢，就用抵銷的就好，但被
    告說沒錢無法去拿毒品，所以我又再拿錢給被告等語（見原
    審卷二第211頁），足徵張建忠於附表一編號2係交付2000元
    現金作為毒品之對價，而非以抵銷先前債務之方式與被告交
    易，起訴書此節記載並非正確。
　⑵由被告與侯思煒於108年5月6日下午4時39分之行動電話譯文
    內容顯示：「高：你出門了嗎？侯：沒有，魔鬼會過去，我
    要接小孩，沒辦法」等語；其2人同日下午4時41分之行動電
    話譯文內容：「高：我在門口買東西，魔鬼到了，你叫他打
    給我就好了。侯：好，他現在從北投過去了」，可見此時莊
    鴻首（魔鬼）尚未與被告碰面交易。其2人同日下午7時4分
    之行動電話譯文內容：「侯：喂。高：魔鬼咧。侯：你這個
    不對阿，魔鬼在我這邊啊。高：有不對嗎？侯：很不對阿。
    高：怎麼說。侯：他加外表包裝而已才8耶。高：他剛有在
    我這邊試啊…」等語（見10044號偵卷卷一第287至288頁），
    此時莊鴻首顯已與被告碰面完成交易，並與侯思煒碰面，兩
    人且發現被告交付之毒品重量不足，是附表一編號3毒品交
    易自係發生於000年0月0日下午4時41分許至同日下午7時4分
    許間，起訴書記載該次係於108年5月6日下午7時10分許交易
    等語，即有誤載。
　⑶再侯思煒於附表一編號5 所示交易後，被告與侯思煒於108 
    年5月3日下午8 時55分之行動電話譯文內容顯示：「侯：又
    被你騙了。高：多少。侯：才162。」（見10044號偵卷卷一
    第281頁），足見侯思煒此時業已發現毒品數量短少，附表
    一編號5 所示交易自發生在此時點之前。另侯思煒於附表一
    編號6所示交易後，被告與侯思煒於108年5月25日下午8 時3
    4分之行動電話譯文內容顯示：「侯：一定要拿到，不然怎
    麼划的來，比零售的還貴耶。高：好，我去找」（見10044
    號偵卷卷一第308頁），可見當時侯思煒已向被告取得毒品
    ，才可以從取得毒品之重量計算毒品單價之高低，附表一編
    號6所示交易，亦足認定發生在此時點之前。起訴書關於附
    表一編號5、6所示交易時間範圍之記載，亦嫌疏略。
　⑷另遍觀附表一編號7 交易相關之通訊監察譯文，被告與侯思
    煒於108 年6月7日下午3 時26分之行動電話譯文內容顯示：
    「高：他說16你要不要。侯：拿阿。…」（見10044號偵卷卷
    一第313頁），除此以外2 人即未有再商討交易價格之對話
    。佐以證人侯思煒復於原審中證稱：這個譯文中，被告是跟
    我說毒品的價錢是1 萬6000元，問我要不要拿，我說我要，
    寫1 萬6000元我應該就是給1 萬6000元等語（見原審卷二第
    138 頁），可見當次毒品交易價額應為1 萬6000元，起訴書
    記載當次交易價額為1 萬5500元，亦屬有誤。
　⑸起訴書犯罪事實欄有上開錯誤、缺漏，但均無礙於犯罪事實
    之同一性及被告於法院審理時攻擊防禦權之行使，爰予更正
    、補充如事實欄及附表一之記載。
　㈢綜上所述，被告所辯不足為採，本案事證明確，被告犯行堪
　　予認定，應依法論科。
二、論罪及刑罰減輕之事由：
　㈠查被告行為後，毒品危害防制條例第4條等規定，業於109年1
    月15日修正公布，並於公布後6個月之同年7月15日生效施行
    。而修正後該條例第4條第2項規定：「製造、運輸、販賣第
    二級毒品者，處無期徒刑或十年以上有期徒刑，得併科新臺
    幣一千五百萬元以下罰金。」，惟修正前該條例第4條第2項
    規定：「製造、運輸、販賣第二級毒品者，處無期徒刑或七
    年以上有期徒刑，得併科新臺幣一千萬元以下罰金。」，經
    比較修正前、後之規定，修正後同條第2項規定，將法定刑
    、併科罰金之刑度提高，是修正後之規定並未較有利於被告
    ，依刑法第2條第1項前段規定，自應適用行為時即修正前之
    毒品危害防制條例第4條第2項規定論處。
  ㈡核被告如附表一編號1至7所為，均係犯109年1月15日修正公
    布前毒品危害防制條例第4條第2項之販賣第二級毒品罪。被
    告販賣毒品前持有毒品之低度行為，為販賣之高度行為所吸
    收，不另論罪。被告如附表一編號1至7所示7次犯行，犯意
    各別，行為互殊，應予分論併罰。至臺灣士林地方檢察署以
    108年度偵字第12826號移送原審併案審理之事實中，併案意
    旨書附表編號1至7部分，與本案起訴書附表編號1至7部分為
    完全相同之事實，自應併予審理，附此敘明。
  ㈢被告前因違反毒品危害防制條例案件，經臺灣士林地方法院
    以104年度審易字第2473號判決處有期徒刑6月後，再經本院
    以105年度上易字第214號判決駁回上訴確定（下稱A應執行
    刑）。又因違反毒品危害防制條例案件及詐欺案件，分別經
    臺灣士林地方法院以106年度審易字第403號判決處有期徒刑
    6月、以106年度審簡字第220號判決處有期徒刑3月確定，上
    開2案件所處之刑並經本院以107年度聲字第65號裁定應執行
    有期徒刑8月確定（下稱B應執行刑）。嗣被告於105年11月2
    3日入監接續執行上開A、B應執行刑及他案拘役，於107年3
    月15日出監執行完畢等情，有本院被告前案紀錄表在卷可查
    ，被告於前案有期徒刑執行完畢後5年內，故意再犯本案有
    期徒刑以上之罪，已符刑法第47條第1項之累犯要件，經審
    酌被告所犯前案大部分為毒品案件，與本案性質相近，且被
    告前案係入監執行，執行完畢後僅1年餘即違犯本案等情狀
    ，足認被告對於刑罰之反應力確屬薄弱，如加重其法定最低
    度刑，尚不至於使「行為人所受的刑罰」超過「其所應負擔
    罪責」，依司法院大法官釋字第775號解釋意旨及刑法第47
    條第1項規定，加重其法定最高及最低度刑。
　㈣按毒品危害防制條例第17條第1項規定：「犯第4條至第8條、
    第10條或第11條之罪，供出毒品來源，因而查獲其他正犯或
    共犯者，減輕或免除其刑。」其立法旨意在於鼓勵被告具體
    提供其毒品上游，擴大追查毒品來源，俾有效斷絕毒品之供
    給，以杜絕毒品泛濫，祇須被告願意供出毒品來源之上手，
    因而查獲其他正犯或共犯者，即可邀減輕或免除其刑之寬典
    。所謂「供出毒品來源，因而查獲」，係指被告翔實供出毒
    品來源之具體事證，因而使有偵（調）查犯罪職權之公務員
    知悉而對之發動偵（調）查，並因而查獲者而言。而其中所
    言「查獲」，除指查獲該其他正犯或共犯外，並兼及被告所
    指其毒品來源其事。是若該正犯或共犯先於或同時與被告被
    查獲，如有偵（調）查犯罪之公務員尚無確切之證據，足以
    合理懷疑該被查獲之人為被告所供其毒品來源者，則因被告
    供出毒品上手，因而查知其他正犯或共犯關於本案毒品來源
    之事證，被告仍得依上開規定，獲邀減輕或免除其刑之寬典
    （最高法院108年度台上字第1058號判決意旨參照）。次按
    被告供出毒品來源，並無時間上之限制，其在法院審判中供
    出者，固可促使在場之檢察官知悉而發動偵查，或由法院依
    刑事訴訟法第241條之規定函送檢察官偵查，期能查獲其他
    正犯或共犯，但事實審法院依據被告所供其毒品來源之具體
    事證，自行調查、認定，並因而查獲其共同正犯或共犯者，
    自仍有毒品危害防制條例第17條第1項規定之適用（最高法
    院101年度台上字第156號判決意旨參照）。經查：
　⒈有關附表一編號2、3部分，業經被告於警詢中供出其毒品來
    源係林研鈺（見偵10044卷一第25、37頁），且因被告之指
    認及供詞，經警員及原審詢問林研鈺之證詞（見偵10044卷
    一第203頁、原審卷一第327至329頁），並核對被告與林研
    鈺之臉書Messenger、行動電話通話譯文及被告與侯思煒之
    行動電話通話譯文（見偵10044卷一第282至283、315頁、原
    審卷一第189至191、193至197頁），由上可知，被告如附表
    一編號2、3出售予張建忠、侯思煒及莊鴻首之毒品確係經林
    研鈺轉介取得，林研鈺自係被告該次毒品來源之共犯或正犯
    。此外，由證人即員警張為惇於原審中證稱：本案一開始只
    有針對被告的電話進行通訊監察，等到7月2日搜索被告等人
    ，於同日製作被告筆錄時，被告就強調林研鈺為其上游，在
    被告主動向我們供述係跟林研鈺買毒品之前，並沒有任何線
    索指向林研鈺賣毒品給被告，同日我們才知道我們混淆了林
    研鈺的角色，林研鈺並非如我們所認為是被告的藥腳，又當
    日我們有扣得被告手機，因被告供述向林研鈺買毒品，才去
    查看被告和林研鈺的對話記錄，後來也因為被告的供述去追
    查林研鈺涉嫌販賣毒品，並將相關查獲事證移送檢察官等語
    （見原審卷三第90至93、95頁），堪認針對林研鈺於附表一
    編號2、3所示時間前，販賣毒品予被告乙事，無確切證據足
    以合理懷疑，此部分犯嫌係因被告108年7月2日供述其毒品
    上游為林研鈺方開始偵查，則本案查獲林研鈺上開販賣毒品
    犯嫌，自與被告供述間有因果關係，被告附表一編號2、3所
    示犯行，應有毒品危害防制條例第17條第1項之適用。至被
    告供出附表一編號3所示販賣行為所出售毒品來源之部分，
    經證人張為惇於原審中另證稱：此部分沒有移送，因只有被
    告指訴等語（見原審卷三第94至95頁），復有基隆市警察局
    以108年10月8日基警刑大科偵字第1080071636號刑事案件移
    送書可佐（見原審卷一第319至321頁），然關於被告附表一
    編號3所示毒品來源係林研鈺乙節，並非被告單一指訴，尚
    有林研鈺自己之陳述及臉書Messenger對話紀錄可資佐證，
    揆諸上開判決意旨，足認林研鈺確為當次出售毒品予被告之
    正犯或共犯，不因張為惇員警上開證述而有異，被告此次犯
    行仍有毒品危害防制條例第17條第1項之適用。
　⒉有關附表一編號4至7部分，被告雖另供稱附表一編號4至7所
    示毒品之來源為張婷茹、黃博盛等詞（見本院卷一第202頁
    ），然就被告供出帳號「黃小威」、「茹拉拉」，查實際使
    用人分別為黃柏盛、張婷茹，臉書帳號內容無談及疑似購毒
    情事，復繼續調閱渠等使用門號無與其他對象通話紀錄，難
    以被告之單一指述繼續追查渠等涉嫌販賣事證之情，此有基
    隆市警察局於109年4月17日基警刑大科偵字第1090002925號
    函附卷可稽（見本院卷一第261至325頁），況證人張婷茹於
    本院審理中證稱：雖有前往被告住處，但是因心情不好去找
    被告聊天且拿手機賣給被告，又黃小威是我老公，他真名是
    黃柏盛之情（見本院卷一第350、352頁），亦無法證明被告
    販賣給莊鴻首、侯思煒等人之毒品上游為張婷茹、黃柏盛之
    事實，自無毒品危害防制條例第17條第1項之適用。是辯護
    人就此所辯，容有誤會。
　⒊綜上，本案附表一編號2、3所示部分，因被告供述其毒品來
    源為林研鈺，而查獲林研鈺為毒品正犯或共犯之犯罪嫌疑，
    是就此2次犯行，均依毒品危害防制條例第17條第1項之規定
    減輕其刑，並依法先加後減，而因該條文同時有免除其刑之
    規定，依刑法第66條但書規定，其減輕得減至3分之2。
三、上訴駁回之理由：
    原審認被告上開犯行事證明確，適用修正前毒品危害防制條
    例第4條第2項、第17條第1項、第19條第1項、刑法第11條前
    段、第47條第1項、第51條第5款、第38條之1第1項、第3項
　　等規定，審酌被告前有違反麻醉藥品管理條例、竊盜、妨害
    自由、傷害、違反毒品危害防制條例等前科，有本院被告前
    案紀錄表在卷可查，與被告各次販賣毒品之分量，並斟酌被
    告坦承收受價金交付毒品，然否認營利意圖之犯後態度，與
    被告自陳國中休業之教育智識程度，離婚、有成年女兒，現
    從事園藝並在便當店兼差之家庭生活狀況（見原審卷三第11
    5 頁），以及被告罹有多項慢性疾病，此有衛生福利部桃園
    醫院108 年10月29日桃醫醫字第1081913615號函可稽（見原
    審卷二第31頁）等一切情狀，分別量處有期徒刑7年1月、2
    年6月、2年8月、7年3月、7年1月、7年3月、7年3月，並定
    其應執行刑為有期徒刑9年。復就沒收部分說明：扣案之Tai
    wan Mobile 廠牌手機1支（含0000000000門號SIM卡1 張）
　　為被告所有，且係供其販賣第二級毒品甲基安非他命之犯罪
    所用，故應依毒品危害防制條例第19條第1 項之規定宣告沒
    收。又被告犯罪所得共計69500元，因未扣案，應依刑法第3
    8條之1第1項前段、第3項規定宣告沒收，於全部或一部不能
    沒收或不宜執行沒收時，追徵其價額，經核原判決之認事用
    法並無違誤，且所為量刑已就刑法第57條規定事項詳為審酌
    ，亦稱妥適，既未逾越法定刑度，亦無濫用自由裁量之權限
    。檢察官上訴指原審量刑過輕及被告上訴否認有以上販賣第
    二級毒品犯行及指摘原審量刑過重，請求從輕量刑云云，均
    無理由。
乙、無罪部分
一、公訴意旨另略以：被告基於營利販賣第二級毒品之犯意，於
    108年5月1日下午1時50分59秒後之某時，在新北市○○區○○路
    00號1樓即林研鈺住處樓下附近，以2000元出售第二級毒品
    甲基安非他命予林研鈺（即起訴書附表編號8），因認被告
    涉犯毒品危害防制條例第4條第2項之販賣第二級毒品罪嫌等
    語。
二、按犯罪事實應依證據認定之，無證據不得認定犯罪事實；不
    能證明被告犯罪者，應諭知無罪之判決；檢察官就被告犯罪
    事實，應負舉證責任，並指出證明之方法，刑事訴訟法第15
    4條第2項、第301條第1項、第161條第1項定有明文。因此，
    檢察官對於起訴之犯罪事實，應負提出證據及說服之實質舉
    證責任。其所提出之證據，無論其為直接或間接證據，均須
    達於通常一般人均不致有所懷疑，而得確信其為真實之程度
    ，始得據為有罪之認定，若其關於被告是否犯罪之證明未能
    達此程度，而有合理性懷疑之存在，致使無法形成有罪之確
    信，根據「罪證有疑，利於被告」之證據法則以及無罪推定
    之原則，自應為被告無罪判決之諭知，最高法院著有29年度
    上字第3105號、40年度台上字第86號、76年度台上字第4986
    號、92年度台上字第128號判決意旨可資參照。
三、公訴人認被告涉犯毒品危害防制條例第4條第2項之販賣第二
    級毒品罪嫌，無非係以被告之供述、證人林研鈺之證述、基
    隆市警察局刑事警察大隊搜索扣押筆錄、扣押物品目錄表、
    交通部民用航空局航空醫務中心航藥鑑字第0000000號及第0
    000000號毒品鑑定書、在被告居所扣得被告所有之甲基安非
    他命、在林研鈺居所扣得之甲基安非他命等件為其主要論據
    。訊據被告堅決否認有何販賣第二級毒品甲基安非他命與林
    研鈺之犯行，辯稱：係林研鈺販賣毒品給我，而非我販賣給
    林研鈺等語。辯護人辯稱：林研鈺先前雖稱被告向其販賣毒
    品，但嗣後已翻異前詞，坦承係其販賣予被告，足見林研鈺
    先前所稱被告向其販賣毒品等情，係憑空虛捏等語。
四、經查：
  ㈠雖證人林研鈺於108年7月2日警詢及偵查中證稱：108年5月1
    日通訊監察譯文，係我向被告購買毒品安非他命，毒品數量
    為1包（毛重1公克），價格為2000元，交易地點在我家樓下
    ，我跟被告一手交錢一手交貨云云（見偵10044卷一第202至
    203頁、他卷第196頁）；然其於108年9月4日警詢中證稱：
    我108年7月2日所述不實在，這次是被告叫我幫他調安非他
    命，當天被告用Messenger跟我聯絡的時候，我就聯絡毒品
    上游「阿貓」到我家樓下，我上「阿貓」的車用2000元購買
    安非他命1公克，後來被告騎機車到我家樓下，我把毒品給
    被告，被告再拿錢給我等語（見原審卷一第325至326頁）；
    嗣其於原審中證稱：我後來想到被告那次是拿菜給我，因為
    被告在便當店工作，都會有一些煮好的剩菜等語（見原審卷
    三第77頁、第80頁）。則由證人林研鈺前開證詞，可見前後
    顯不一致，自難以此作為認定被告犯罪事實之依據。
  ㈡於公訴意旨所指108年5月1日下午1時50分許之交易時間前，
    被告於同日下午1時28分許先以臉書Messenger語音電話致電
    林研鈺未獲接聽，再以同一軟體之文字訊息對話功能與林研
    鈺對話：「林：怎。林：現在不方便接。高：妳那裡問的到
    嗎？林：漲了欸。高：多少。林：2。高：可以。高：幾時
    有。林：現有。高：我在家。林：吼，下雨呢。高：那我下
    去拿。高：可以嗎」等語，此有其等臉書Messenger 對話紀
    錄在卷可參（見原審卷一第150至152頁），上開文字對話中
    ，提議交易、詢問價格並須領取交易標的者均為被告；而告
    知價格並確認交易標的之有無者，則為林研鈺，此與公訴意
    旨指稱係林研鈺向被告購買毒品乙情，迥然有異。至其等於
    同日下午1時45分許之對話：「林：喂。高：妳在哪？林：
    你到了。高：到了啊。林：好，我下去。」、同日下午1時5
    0分許之對話：「林：你在哪裡？高：我在妳們後面這邊。
    林：我在我們樓下。高：好，我過去」等語，亦有其等電話
    通聯之通訊監察譯文在卷可稽（見偵字第10044號卷一第274
    頁），僅能得知被告前往林研鈺所在之處所後，林研鈺下樓
    與被告會合，尚無法據以認定係被告販賣毒品予林研鈺之事
    實。
  ㈢又在被告及林研鈺之住所有扣得第二級毒品甲基安非他命乙
    情，雖有基隆市警察局刑警大隊搜索扣押筆錄、扣押物品目
    錄表（偵10044 卷一第227 至232 頁）、交通部民用航空局
    航空醫務中心108 年7 月16日航藥鑑字第0000000 號及108 
    年7 月16日航藥鑑字第0000000 號毒品鑑定書（見偵10044 
    卷二第22至23頁、第25頁）附卷可考，然此僅足證明被告及
    林研鈺2 人確有持有第二級毒品甲基安非他命，亦不能憑此
    遽認被告有何販賣毒品予林研鈺之情。
五、綜上所述，被告上開所辯尚非無據，就被告是否有此部分販
    賣第二級毒品犯行，仍有合理的懷疑存在，公訴人所提出之
    上揭證據，不足為不利於被告之犯罪事實之認定，此外，復
    無其他證據足認被告有公訴人所指販賣第二級毒品之犯行，
    此部分不能證明被告犯行。原審因而以不能證明被告此部分
    之犯行，而為無罪之諭知，經核並無不合。檢察官上訴意旨
    以：證人林研鈺於警詢、偵查中均證稱108年5月1日通訊監
    察譯文，係我向被告購買毒品安非他命，毒品數量為1包(毛
    重1公克），價格為2000元，交易地點在我家樓下，我跟被
    告一手交錢一手交貨等語，並有卷附通訊監察譯文在卷可憑
    ，證人林研鈺嗣雖改口，然由卷附通訊監察譯文顯示，被告
    在6月9日譯文中曾命林研鈺在毒品交易中先挖500塊份量之
    毒品起來不要交予買方，顯然被告就林研鈺之毒品交易參與
    甚深，已然該當販賣之構成要件，證人林研鈺嗣後改口迴護
    被告，應無可採。原審法院以證人於本案審理中翻異證詞，
    即推論被告並無販賣毒品予證人之情，應有違背論理及經驗
    法則，併有理由不備之違法云云。惟檢察官上訴意旨所陳各
    節，無非係以證人林研鈺之警詢及偵查中之證述內容，並互
    核通訊監察譯文，認證人於警詢中所述，應較為可信。惟證
    人林研鈺於警詢中亦證稱係被告向其調毒品一節，且卷附之
    通訊監察譯文內容，經核既無補強證據可擔保其真實性，已
    於前述，仍不足以認定被告有檢察官所指之販賣第二級毒品
    犯行。綜上，檢察官以前述各節，上訴指摘原審就被告被訴
    販賣第二級毒品部分判決無罪不當，無理由，應予駁回。
據上論斷，應依刑事訴訟法第368條，判決如主文。　　　　
本案經檢察官蔡啟文提起公訴，檢察官郭季青提起上訴，檢察官
楊四猛到庭執行職務。
中　　華　　民　　國　　109 　年　　9 　　月　　30　　日
　　　　　　      刑事第七庭  審判長法　官  孫惠琳
　　　　　　　　　　　　　　　　　  法　官  王惟琪
　　　　　　　　　　　　　　　　　  法　官  連雅婷
以上正本證明與原本無異。
如不服本判決，應於收受送達後20日內向本院提出上訴書狀，其
未敘述上訴之理由者並得於提起上訴後20日內向本院補提理由書
（均須按他造當事人之人數附繕本）「切勿逕送上級法院」。
                                    書記官  潘文賢
中　　華　　民　　國　　109 　年　　9 　　月　　30　　日
附表一：
編號 購毒者 時間 地點 方式、數量及價格 罪名及宣告刑 1 張建忠 108 年5 月25日下午5 時57分許後某時 新北市○○區○○街000 巷00號105 室被告住處 被告向張建忠收取2000元後，向姓名、年籍不詳之人取得第二級毒品甲基安非他命1 包（重量不詳）販賣張建忠以營利。 高名緯販賣第二級毒品，累犯，處有期徒刑柒年壹月。 2 張建忠 108 年6 月9 日下午2 時1 分許後某時 新北市○○區○○街000 巷00號105 室被告住處 被告向張建忠收取2000元後，向林研鈺取得第二級毒品甲基安非他命1 包（重量不詳）販賣張建忠以營利。 高名緯販賣第二級毒品，累犯，處有期徒刑貳年陸月。 3 莊鴻首、侯思煒 108 年5 月6 日下午6 時59分許至同日下午7 時4 分許間某時 新北市○○區○○街000 巷00號105 室被告住處 被告與侯思煒、莊鴻首約定以1 萬5000元價格購買第二級毒品甲基安非他命約8.5公克，其中被告得留下0.5 公克甲基安非他命做為報酬，莊鴻首交付被告1 萬5000元後，被告即向林研鈺取得第二級毒品甲基安非他命約8.5 公克並施用且取走少許後，將剩餘毒品販賣莊鴻首以營利，由莊鴻首持與侯思煒分配。 高名緯販賣第二級毒品，累犯，處有期徒刑貳年捌月。 4 莊鴻首、侯思煒 108 年5 月16日下午5 時19分許至同年月17日晚間6 、7 時間之某時 新北市○○區○○街000 巷00號105 室被告住處 被告向莊鴻首收取1萬5000元後，向姓名、年籍不詳之人取得毛重約第二級毒品甲基安非他命約8 公克，被告取走少許後，將剩餘毒品販賣莊鴻首以營利，由莊鴻首持與侯思煒分配。 高名緯販賣第二級毒品，累犯，處有期徒刑柒年參月。 5 侯思煒 108 年5 月3 日下午5 時30分許至同日晚間8 時55分許間之某時 新北市○○區○○街000 巷00號105 室被告住處 侯思煒欲以5000元向被告購買2 公克之第二級毒品甲基安非他命，被告收取5000元，向姓名、年籍不詳之人購買毒品後，販賣不足2 公克之第二級毒品甲基安非他命1 包與侯思煒以營利。 高名緯販賣第二級毒品，累犯，處有期徒刑柒年壹月。 6 侯思煒 108 年5 月25日下午7 時17分許至同日晚間8 時34分許間之某時 新北市○○區○○街000 巷00號105 室被告住處 侯思煒欲以1 萬4500元向被告購買8 公克之第二級毒品甲基安非他命，並約定被告得自其中留取0.5 公克做為報酬，被告收取1 萬4500元，並向姓名、年籍不詳之人購買毒品後，販賣不足7.5 公克之第二級毒品甲基安非他命1包與侯思煒以營利。 高名緯販賣第二級毒品，累犯，處有期徒刑柒年參月。 7 侯思煒 108 年6 月7 日下午4 時9 分許至同日晚間8 時許間某時 侯思煒位在新北市○○區○○街住處（地址詳卷）附近之屈臣氏旁 侯思煒欲以1 萬6000元向被告購買8 公克之第二級毒品甲基安非他命，被告收取1萬6000元，並向姓名、年籍不詳之人購買毒品後，販賣不足8公克之第二級毒品甲基安非他命1 包與侯思煒以營利。 高名緯販賣第二級毒品，累犯，處有期徒刑柒年參月。 
附錄本案論罪科刑法條全文：
109年1月15日修正公布前毒品危害防制條例第4條
製造、運輸、販賣第一級毒品者，處死刑或無期徒刑；處無期徒
刑者，得併科新臺幣 2 千萬元以下罰金。
製造、運輸、販賣第二級毒品者，處無期徒刑或 7 年以上有期
徒刑，得併科新臺幣 1 千萬元以下罰金。
製造、運輸、販賣第三級毒品者，處 7 年以上有期徒刑，得併
科新臺幣 7 百萬元以下罰金。
製造、運輸、販賣第四級毒品者，處 5 年以上 12 年以下有期
徒刑，得併科新臺幣 3 百萬元以下罰金。
製造、運輸、販賣專供製造或施用毒品之器具者，處 1 年以上
7 年以下有期徒刑，得併科新臺幣 1 百萬元以下罰金。
前五項之未遂犯罰之。